【裁判字號】    97,訴,3447
【裁判日期】    970915
【裁判案由】    毒品危害防制條例
【裁判全文】
臺灣臺中地方法院刑事判決              97年度訴字第3447號
公  訴  人  臺灣臺中地方法院檢察署檢察官
被      告  甲○○
上列被告因違反毒品危害防制條例案件，經檢察官提起公訴（97
年度毒偵字第3688號），被告於準備程序中就被訴事實為有罪之
陳述，受命法官於聽取當事人之意見後，由本院合議庭裁定由受
命法官獨任以簡式審判程序判決如下：
    主    文
甲○○施用第一級毒品，累犯，處有期徒刑柒月，扣案之注射針
筒壹支沒收；又施用第二級毒品，累犯，處有期徒刑肆月，扣案
之第二級毒品甲基安非他命貳包（合計毛重一‧二五公克）沒收
銷燬之。應執行有期徒刑拾月，扣案之注射針筒壹支沒收、第二
級毒品甲基安非他命貳包（合計毛重一‧二五公克）沒收銷燬之
。
    犯罪事實
一、甲○○前因違反麻醉藥品管理條例及懲治盜匪管理條例案件
    ，經本院合併定應執行有期徒刑有期徒刑九年三月確定，甫
    於民國九十二年十一月十七日假釋期滿未經撤銷假釋以已執
    行論。甲○○另因施用毒品案件，經依臺灣南投地方法院裁
    定送觀察、勒戒後，因認無繼續施用毒品傾向，甫於九十五
    年八月二十一日觀察、勒戒執行完畢釋放。詎甲○○猶不知
    悔改及戒絕毒癮，復分別基於施用第一級毒品海洛因及第二
    級毒品甲基安非他命之犯意，於九十七年七月二十二日晚間
    十一時許，在臺中市○○區○○路二段九十一號麗緹汽車旅
    館（起訴書誤載為麗提汽車旅館）二二七號房內，以將海洛
    因放置於針筒內加水注射之方式，施用第一級毒品海洛因一
    次；另以將甲基安非他命置於玻璃吸食器內，以火燒烤，使
    之產生煙霧，再以口鼻吸入之方式，施用第二級毒品甲基安
    非他命一次。嗣於九十七年七月二十二日晚間十一時許，在
    上開地點為警查獲，並扣得第二級毒品甲基安非他命二包（
    合計毛重一‧二五公克）及甲○○所有供施用第一級毒品海
    洛因所用之注射針筒一支。
二、案經臺中市警察局第五分局報告臺灣臺中地方法院檢察署檢
    察官偵查起訴。
    理    由
一、本件被告所犯為死刑、無期徒刑、最輕本刑為三年以上有期
    徒刑以外之罪，且非高等法院管轄第一審之案件，經本院合
    議庭裁定由受命法官行準備程序時，被告就被訴事實為有罪
    之陳述後，復經本院合議庭裁定由受命法官獨任行簡式審判
    程序，是其證據之調查，自不受刑事訴訟法第一百五十九條
    第一項、第一百六十一條之二、第一百六十一條之三、第一
    百六十三條之一及第一百六十四條至第一百七十條規定之限
    制，刑事訴訟法第二百七十三條之一第一項、第二百七十九
    條第二項前段、第二百七十三條之二分別定有明文，合先敘
    明。
二、上揭犯罪事實，業據被告甲○○於偵查中及本院審理時均坦
    承不諱，又被告於九十七年七月二十三日為警查獲時所採集
    尿液送驗，結果呈嗎啡、可待因、甲基安非他命及安非他命
    陽性反應，亦有中山醫學大學附設醫院檢驗科藥物檢測中心
    出具之尿液檢驗報告、委託鑑驗尿液代號與真實姓名對照表
    各一份在卷足憑。此外，並有第二級毒品甲基安非他命二包
    （合計毛重一‧二五公克）及被告所有供施用第一級毒品海
    洛因所用之注射針筒一支扣案可資佐證，足見被告自白與事
    實相符，自堪採信。又被告前因施用毒品案件，經依臺灣南
    投地方法院裁定送觀察、勒戒後，因認無繼續施用毒品傾向
    ，甫於九十五年八月二十一日觀察、勒戒執行完畢釋放，亦
    有臺灣臺中地方法院檢察署刑案資料查註紀錄表、臺灣高等
    法院被告前案紀錄表各一份在卷可參。綜上所述，本件事證
    已臻明確，被告上開犯行，應堪認定。
三、核被告所為，係犯毒品危害防制條例第十條第一、二項之施
    用第一、二級毒品罪。被告所持有之毒品海洛因、甲基安非
    他命，均係供其自己施用，故其持有之低度行為均應為施用
    之高度行為所吸收，均不另論罪。又被告有如事實欄所載之
    前科，有臺灣臺中地方法院檢察署刑案資料查註紀錄表、臺
    灣高等法院被告前案紀錄表各一紙在卷可按，其受徒刑之執
    行完畢後五年以內故意再犯本案二件有期徒刑以上之罪，均
    為累犯，均應依刑法第四十七條第一項之規定加重其刑。被
    告所犯上開二罪間，犯意各別、罪名有異，應予分論併罰。
    爰審酌被告一再施用毒品，經觀察、勒戒執行完畢後，仍不
    知戒惕，再次施用第一、二級毒品，無視於毒品對於自身健
    康之戕害及國家對於杜絕毒品犯罪之禁令，不知戒除惡習，
    惡性非輕，及被告於本院審理期間坦承施用毒品犯行，態度
    良好，又其施用毒品並無危害他人，其犯罪心態與一般刑事
    犯罪之本質並不相同，容應以「病人」之角度為考量，並側
    重適當之醫學治療及心理矯治為宜等一切情狀，分別量處如
    主文所示之刑，並定其應執行之刑，以資懲儆。扣案之第二
    級毒品甲基安非他命二包（合計毛重一‧二五公克），為當
    場查獲之毒品，應依毒品危害防制條例第十八條第一項前段
    規定宣告沒收銷燬之，扣案之注射針筒一支，為被告所有供
    施用第一級毒品海洛因所用之物，業據被告自承不諱，爰依
    刑法第三十八條第一項第二款之規定宣告沒收。
據上論斷，應依刑事訴訟法第二百七十三條之一第一項、第二百
九十九條第一項前段，毒品危害防制條例第十條第一項、第二項
、第十八條第一項前段，刑法第十一條、第四十七條第一項、第
五十一條第五款、第三十八條第一項第二款，判決如主文。
中    華    民    國    97    年    9     月    15    日
                  刑事第十庭    法  官  黃炫中
上正本證明與原本無異。
如不服本判決，應於收受送達後10日內向本院提出上訴書狀（應
敘述具體理由並附繕本）。
上訴書狀如未敘述理由，應於上訴期間屆滿後20日內補提理由書
於本院。
                                書記官  黃珮華
中    華    民    國    97    年    9     月    15    日
附錄論罪科刑法條
毒品危害防制條例第10條
施用第一級毒品者，處 6 月以上 5 年以下有期徒刑。
施用第二級毒品者，處 3 年以下有期徒刑。


司法院資訊處製作；財團法人民間司法改革基金會備份。
